

ENGELBERTH MACARIO 14/02/2000

Ético, Apasionado por el Hacking encontrando fascinación en los desafíos que presenta el mundo de la seguridad informática. Actualmente me especializo en realizar pruebas de penetración en aplicaciones web y móviles (Android e iOS), APIs e Infraestructuras corporativas.

CONTACTO:



(d)) +502 41827388



engelberth.jose90@gmail.com



Jocotenango, Antigua Guatemala

CERTIFICADOS:

- PNPT (Practical Network Penetration Tester).
- eWPTx (Web Application Penetration Tester eXtreme).
- C)PEH (Certified Professional Ethical Hacker).
- C)PTE (Certified Penetration Testing Engineer).

CURSOS:

- API Penetration Testing.
- Mobile Application Penetration Testing.
- Windows Privilege Escalation.
- Linux Privilege Escalation.
- Practical Ethical Hacking

Engelberth José Valentin Macario Juárez

OFFENSIVE SECURITY CONSULTANT II

EXPERIENCIA

OFFENSIVE SECURITY CONSULTANT (FEBRERO 2023 - ACTUALIDAD)

DEVEL GROUP

Departamento de Seguridad Ofensiva Auditorias de aplicaciones, web y móviles (Android e iOS) enfocado en banca y pruebas de penetración de infraestructura.

CTF PLAYER TRYHACKME

(ENERO 2020 - NOVIEMBRE 2022)

Estudié seguridad ofensiva y resolví retos CTF en TryHackMe, desarrollando habilidades en pentesting, explotación de vulnerabilidades y análisis forense.

TÉCNICO CCTV (2018)

ECORP

Encargado de la instalación y configuración de camaras de seguridad y equipos biometricos.

FORMACIÓN

INGENIERÍA EN SISTEMAS (2020 - 2024)

Ingeniería en sistemas de información en Universidad Mariano Galvez de Guatemala.

PERITO EN ELECTRONICA Y DISPOSITIVOS DIGITALES (2016 - 2018)

Perito en Electrónica y Dispositivos Digitales en Colegio Superior de Informática HIGA.

HABILIDADES

MOBILE PENTESTING

WEB PENTESTING

API PENTESTING

INFRASTRUCTURE PENTESTING

IDIOMAS

ESPAÑOL INGLÉS

REFERENCIAS

ING. JUAN PEDRO CÁCERES - ESPECIALISTA EN CIBERSEGURIDAD

+502 5536 7893

DIEGO PORRAS - SECURITY ENGINEER AMAZON WEB SERVICES

+44 7955492869

LUIS CARRETO - CYBERSECURITY SPECIALIST

+502 4454 8263